臺灣高等法院刑事判決　　　　　　　100年度上易字第1537號
上　訴　人
即　被　告　文慶志
上列上訴人因竊盜案件，不服臺灣桃園地方法院九十八年度易字
第八三四號、第九００號，中華民國九十八年九月二十八日第一
審判決（起訴案號：臺灣桃園地方法院檢察署九十八年度偵字第
一七四一六號，追加起訴案號：九十八年度偵字第一七一五二號
，嗣於原審準備程序進行中，被告就被訴事實均為有罪之陳述，
經原審告知簡式審判程序意旨，並聽取當事人之意見後，原審裁
定依簡式審判程序進行），提起上訴，本院判決如下：
    主  文
上訴駁回。
    理  由
一、按不服地方法院之第一審判決而上訴者，應向管轄第二審之
    高等法院為之。上訴書狀應敘述具體理由。上訴書狀未敘述
    上訴理由者，應於上訴期間屆滿後二十日內補提理由書於原
    審法院，逾期未補提者，原審法院應定期間先命補正。第二
    審法院認為上訴書狀未敘述理由或上訴有第三百六十二條前
    段之情形者，應以判決駁回之。但其情形可以補正而未經原
    審法院命其補正者，審判長應定期間先命補正。刑事訴訟法
    第三百六十一條、第三百六十七條，分別定有明文。所謂不
    服第一審判決之具體理由，必係依據卷內既有訴訟資料或提
    出新事證，指摘或表明第一審判決有何採證認事、用法或量
    刑等足以影響判決本旨之不當或違法，而構成應予撤銷之具
    體事由，始克當之（例如：依憑證據法則具體指出所採證據
    何以不具證據能力，或依憑卷證資料，明確指出所為證據證
    明力之判斷如何違背經驗、論理法則）；倘僅泛言原判決認
    定事實錯誤、違背法令、量刑失之過重或輕縱，而未依上揭
    意旨指出具體事由，或形式上雖已指出具體事由，然該事由
    縱使屬實，亦不足以認為原判決有何不當或違法者（例如：
    對不具有調查必要性之證據，法院未依聲請調查亦未說明理
    由，或援用證據不當，但除去該證據仍應為同一事實之認定
    ），皆難謂係具體理由，俾與第二審上訴制度旨在請求第二
    審法院撤銷、變更第一審不當或違法之判決，以實現個案救
    濟之立法目的相契合，並節制濫行上訴（最高法院九十七年
    度台上字第八九二號判決參照）。是以上訴人之上訴書狀或
    補提之上訴理由書，雖有敘述上訴理由，惟並未具體敘述第
    一審判決有上述違法、不當情形，即與未敘述具體理由無異
    ，其所為上訴，即不符合上訴之法定要件。
二、本件被告文慶志不服原判決，提起上訴，上訴理由對於原審
    判決採證認事、用法均無爭執，僅以：（一）被告文慶志就
    原審事實欄一（一）所示之攜帶兇器竊盜罪之行為並不否認
    ，然被告文慶志雖已將該車之音響卸下，然係放該車之駕駛
    座下方，尚未將音響帶離該車，且被告文慶志亦尚未離開該
    車，而被告文慶志用以行竊之工具亦尚置於該車內，故被告
    文慶志之行為，應係屬未遂犯，原審竟論以既遂犯，自有未
    洽；（二）被告文慶志就原審事實欄一（二）所示之竊盜犯
    行，亦不否認，然被告文慶志於擊破車窗後進入該車內，僅
    竊得新臺幣（下同）二百七十元硬幣、高速公路回數票四張
    及臨時停車聯絡卡一張，則原審就被告文慶志量刑應屬過重
    云云。惟查：
（一）按「竊盜罪既遂與未遂之區別，應以所竊之物已否移入自
      己權力支配之下為標準。若已將他人財物移歸自己所持，
      即應成立竊盜既遂罪。至其後將已竊得之物遺棄逃逸，仍
      無妨於該罪之成立。」（詳最高法院十七年上字第五０號
      判例意旨）、「上訴人所竊之樹木，既經砍伐倒地，不得
      謂非已移入於自己實力支配之下，其竊盜行為即已完成，
      自難因其贓木尚未搬離現場，而謂為竊盜未遂。」（詳最
      高法院四十九年台上字第九三九號判例）、「查竊取行為
      是否既遂，應以其已否移入自己實力支配之下為區別之標
      準，而非以是否已搬運上車或已否移出室外為斷。原判決
      事實欄記載上訴人已將行竊之衣櫥等物，綑紮妥當，果係
      如此，當係已將竊得之財物移入自己實力支配之下，能否
      謂仍屬未遂，殊非無疑。」（詳最高法院七十六年度台上
      字第三五三０號判決意旨）。查被告文慶志自警詢、偵查
      及原審審理中均供稱已將被害人倪禮霖所有停放於路旁之
      車牌號碼ＬＴ─四二一八號自小客車之音響卸下，且於上
      訴狀內亦載明此點，上開音響既已卸下，而被告文慶志亦
      自承係於卸下後，將上開音響由被告文慶志自己將之置放
      於駕駛座下方，揆諸前揭說明，上開音響自已移入於自己
      實力支配之下，則被告文慶志主張因尚逃離上開小客車，
      主張其行為係屬未遂云云，與前揭最高法院判解不符，自
      非適法之具體上訴理由。
（二）次按量刑輕重，係屬事實審法院得依職權自由裁量之事項
      ，苟其量刑已以行為人之責任為基礎，並斟酌刑法第五十
      七條各款所列情狀，而未逾越法定刑度或有濫用權限情事
      ，即不得任意指為違法（最高法院七十五年台上字第七０
      三三號判例、九十八年度台上字第五００二號判決意旨參
      照）。本件原判決於量刑時已依刑法第五十七條規定審酌
      被告犯罪時之相關一切情狀稱：被告前已有多次竊盜前科
      ，不僅不思改過，一再竊取他人之物，蔑視他人之財產權
      ，且於本案遭查獲當時，為求卸責，反責怪被害人倪禮霖
      有所不是，被告所為，實不足取；惟念被告嗣後有坦承犯
      行，並均與被害人倪禮霖、林婉如達成和解，暨其素行、
      生活狀況、犯罪之動機、目的、手段、所竊之物價值等一
      切情狀，爰分別量處如主文所示之刑，並定其應執行之刑
      等，已就量刑刑度詳為審酌並敘明理由，因而量處被告文
      慶志就事實欄一（二）所示之犯行部分為有期徒刑五月，
      既未逾越法定刑度，亦未濫用自由裁量之權限，況被告文
      慶志係屬累犯，依刑法第四十七條第一項之規定，係必加
      重其刑，參酌被告文慶志前曾於九十一年三月二十九日由
      本院以九十一年度上易字第四０六號竊盜案件判處有期徒
      刑六月、九十四年六月十日由原審以九十三年度壢簡字第
      一六二四號刑事簡易判決判處有期徒刑五月，另觀諸被告
      文慶志為竊取他人車內物品，竟破壞他人自用小客車之車
      窗等犯罪手段，原審因而量處被告文慶志有期徒刑五月，
      自難認原審量刑過重之嫌，被告文慶志此部分上訴僅以原
      審量刑過重為由，因而提起上訴云云，自難認有何上訴之
      具體理由。
    綜上所述，被告文慶志上訴未明確指出原判決所為證據證明
    力之判斷如何違背經驗、論理法則，且未依據卷內訴訟資料
    或提出新事證，指摘或表明原判決有何足以影響判決本旨之
    不當或違法，而構成應予撤銷之具體事由，依前揭說明，本
    件上訴不合上訴之法定要件，應予駁回，並不經言詞辯論為
    之。
據上論斷，應依刑事訴訟法第三百六十七條前段、第三百七十二
條，判決如主文。
中    華    民    國   100    年    7     月    11    日
                  刑事第十八庭審判長法  官  吳鴻章
                                    法  官  林銓正
                                    法  官  曾淑華
以上正本證明與原本無異。
本件不得上訴。
                                    書記官  王增華
中    華    民    國   100    年    7     月    12    日